bg-BG: Дом и градина > Битови консумативи > Консумативи за пране > Сушилни и закачалки: Закачалки за сушене; Сушилници
it: Casa e giardino > Forniture domestiche > Forniture lavanderia > Cestelli di asciugatura: Appendini per asciugatura; Stendibiancheria
pt-BR: Casa e jardim > Suprimentos domésticos > Suprimentos de lavandeira > Varais: Cabides de secagem; Prateleiras de secagem
ko: 가정/원예 용품 > 생활용품 > 세탁용품 > 건조대/옷걸이: 건조용 행거; 빨래 건조대
nl: Huis en tuin > Huishoudelijke benodigdheden > Wasbenodigdheden > Droogrekken: Drooghangers; Overige droogrekken
en: Home & Garden > Household Supplies > Laundry Supplies > Drying Racks & Hangers: Drying Hangers; Drying Racks
zh-CN: 家居与园艺 > 家居用品 > 洗衣用品 > 晾衣架/晾衣杆: 晾衣杆; 晾衣架
th: บ้านและสวน > อุปกรณ์ใช้ในบ้าน > อุปกรณ์ซักผ้า > ชั้นและที่แขวน: ไม้แขวนเสื้อผ้า; ราวตากผ้า
hr-HR: Dom i vrt > Potrepštine za kućanstvo > Potrepštine za pranje rublja > Stalci i vješalice za sušenje: Vješalice za sušenje; Stalci za sušenje
da: Hjem og have > Husholdningsartikler > Vaskemidler > Tørrestativer: Tørrebøjler; Tørrestativer
sl-SI: Dom in vrt > Gospodinjski pripomočki > Pripomočki za pranje perila > Stojala in obešalniki za sušenje: Obešalniki za sušenje; Stojala za sušenje
el: Σπίτι & κήπος > Είδη οικιακής χρήσης > Είδη πλυντηρίου > Σχάρες & κρεμάστρες στεγνώματος: Κρεμάστρες στεγνώματος; Ράφια στεγνώματος
zh-TW: 居家和庭園 > 居家生活用品 > 洗衣用品 > 曬衣架: 日曬衣架; 晾衣架
lt-LT: Namai ir sodas > Namų apyvokos reikmenys > Skalbimo reikmenys > Skalbinių džiovyklės ir pakabos: Skalbinių džiovinimo pakabos; Skalbinių džiovyklės
pt-PT: Casa e jardim > Artigos para o lar > Artigos de limpeza para lavar roupa > Estendais: Cabides de secagem; Estendais de chão
pl: Dom i ogród > Artykuły gospodarstwa domowego > Artykuły do pralni > Suszarki rozkładane: Wieszaki do suszenia; Stojaki do suszenia
ja: ホーム・ガーデン > 日用品 > 洗濯用品 > 物干し: 物干しハンガー; 物干しラック
tr: Ev ve Bahçe > Ev Sarf Malzemeleri > Çamaşırhane Sarf Malzemeleri > Kurutma Raf ve Askıları: Kurutma Askıları; Kurutma Rafları
de: Heim & Garten > Haushaltsbedarf > Wäschepflege > Wäscheständer & -hänger: Wäschehänger; Wäscheständer
ru: Дом и сад > Хозяйственные товары > Товары для стирки, сушки и глажки > Сушилки для белья: Настенные сушилки; Напольные сушилки
sk-SK: Dom a záhrada > Potreby pre domácnosť > Potreby pre údržbu bielizne > Stojany a vešiaky na sušenie bielizne: Vešiaky na sušenie bielizne; Stojany na sušenie bielizne
vi: Nhà và vườn > Sản phẩm gia dụng > Sản phẩm giặt là > Giá và móc phơi đồ: Móc phơi đồ; Giá phơi đồ
hu: Otthon és kert > Háztartási kellékek > Mosodai kellékek > Szárítóállványok és -akasztók: Szárítóakasztók; Szárítóállványok
fi: Koti ja puutarha > Kotitaloustarvikkeet > Pyykinpesutarvikkeet > Kuivaustelineet ja ripustimet: Ripustimet; Kuivaustelineet
sv: Hem och trädgård > Hushållsutrustning > Tvättutrustning > Torkställningar och klädhängare: Torkhängare; Torkställ
es: Casa y jardín > Productos del hogar > Productos para lavado de ropa > Tendederos y perchas: Perchas de secado; Rejillas de secado
fr: Maison et jardin > Produits ménagers > Produits de blanchisserie > Séchoirs: Cintres de séchage; Supports de séchage
nb: Hjem og hage > Husholdningsartikler > Vaskeprodukter > Tørkestativer og -hengere: Tørkehengere; Tørkestativer
ro-RO: Casă și grădină > Produse de uz casnic > Produse pentru spălat rufe > Uscătoare de rufe și umerașe pentru uscare: Umerașe pentru uscare; Uscătoare de rufe
cs: Dům a zahrada > Potřeby pro domácnosti > Potřeby pro praní > Sušáky na prádlo: Věšáky na sušení; Stojany na sušení prádla